臺灣臺中地方法院刑事判決
110年度交易字第1478號
聲  請  人  臺灣臺中地方檢察署檢察官
被      告  林郁柔


            黃泰傑



上列被告等因過失傷害案件，經檢察官聲請簡易判決處刑（110
年度偵字第25039號），本院認不宜逕以簡易判決處刑（110年度
中交簡字第1783號），改依通常程序審理，判決如下：
    主    文
本件公訴不受理。
    理    由
一、公訴意旨如附件聲請簡易判決處刑書所載。
二、按告訴乃論之罪，告訴人於第一審辯論終結前，得撤回其告
    訴，又告訴經撤回者，應諭知不受理之判決，並得不經言詞
    辯論為之，刑事訴訟法第238條第1項、第303條第3款、第30
    7條分別定有明文。
三、經查，本案被告林郁柔、黃泰傑經檢察官聲請簡易判決處刑
    ，認被告等均涉犯刑法第284條前段之過失傷害罪嫌，依同
    法第287條之規定，須告訴乃論。茲告訴人即被告林郁柔與
    告訴人即被告黃泰傑，成立調解，並具狀撤回對彼此之告訴
    ，有本院調解結果報告書、調解程序筆錄、聲請撤回告訴狀
    在卷可稽，揆諸前開說明，爰不經言詞辯論，逕為不受理之
    諭知。
據上論斷，應依刑事訴訟法第452條、第303條第3款、第307條，
判決如主文。
本案經檢察官楊仕正聲請以簡易判決處刑。
中　　華　　民　　國　　110 　年　　10　　月　　29　　日
                  刑事第七庭    審判長法  官   尚安雅
                                      法  官   丁智慧
                                      法  官   林忠澤 
以上正本證明與原本無異。
如不服本判決應於收受送達後20日內向本院提出上訴書狀，並應
敘述具體理由；其未敘述上訴之理由者，應於上訴期間屆滿後20
日內向本院補提理由書（均須按他造當事人之人數附繕本）「切
勿逕送上級法院」。
告訴人或被害人如不服判決，應備理由具狀向檢察官請求上訴，
上訴期間之計算，以檢察官收受判決正本之日起算。
　                              　　　書記官    許采婕
中　　華　　民　　國　　110 　年　　10　　月　　29　　日
附件：
臺灣臺中地方檢察署檢察官聲請簡易判決處刑書　　　　　言股
                                    110年度偵字第25039號
　　被　　　告　林郁柔　女　63歲（民國00年0月00日生）
　　　　　　　　　　　　住南投縣○○鄉○○村○○巷00號
　　　　　　　　　　　　居臺中市○區○○路000號16樓之1
　　　　　　　　　　　　國民身分證統一編號：Z000000000號
　　　　　　　　黃泰傑　男　28歲（民國00年00月0日生）
　　　　　　　　　　　　住○○市○○區○○路○○巷00號
　　　　　　　　　　　　居臺中市○區○○路00○0號
　　　　　　　　　　　　國民身分證統一編號：Z000000000號
上列被告等因過失傷害案件，業經偵查終結，認為宜聲請以簡易
判決處刑，茲將犯罪事實及證據並所犯法條分敘如下：
　　　　犯罪事實
一、林郁柔於民國109年10月22日晚間7時30分許，騎乘牌照號碼
    YBE-711號普通重型機車，沿臺中市西區柳川西路2段，由自
    立街往民生路方向行駛，行經柳川西路2段與四維街交岔路
    口時，理應注意車輛行駛時，駕駛人應注意轉彎車應讓直行
    車先行，及應注意在劃有分向限制線之路段，不得駛入來車
    之車道內，而依當時情形，又無不能注意之情事，竟疏於注
    意及此，適黃泰傑騎乘牌照號碼890-LUX號普通重型機車，
    沿西區柳川西路2段，由民生路往自立街方向行駛，正通過
    該交岔路口時，其應注意行車速度，依速限標誌或標線之規
    定，無速限標誌或標線者，行車時速不得超過50公里，並應
    注意汽車行駛時，駕駛人應注意車前狀況，隨時採取必要之
    安全措施，而依當時情形，又無不能注意之情事，竟疏於注
    意及此，率然超速行駛且未注意車前狀況，雙方反應不及，
    發生碰撞，人車均倒地，致黃泰傑受有左側小腿伴有異物深
    部撕裂傷、左側手部擦傷（左肩及左手挫擦傷）、右側手部
    擦傷、左側膝部擦傷（雙上肢、左下肢多處擦挫傷併左下肢
    疤痕形成）之傷害；林郁柔則受有下巴挫傷（併顳顎關節炎
    ）、左髖挫傷、雙膝部挫傷、右側顳顎關節滑液膜發炎、右
    側咀嚼肌痙攣、頭部外傷併腦震盪、外傷性眩暈症之傷害。
二、案經黃泰傑、林郁柔告訴偵辦。
　　　　證據並所犯法條
一、告訴人兼被告（下稱被告）林郁柔部分：詢據被告林郁柔固
    供承有於上揭時間、地點，發生上開交通事故之事實，惟矢
    口否認涉有上揭過失傷害犯行，辯稱：對方從對向衝過來撞
    到伊云云。然查，上揭犯罪事實，業據告訴人兼被告（下稱
    被告）黃泰傑於警詢及本署偵查中指訴綦詳，並有衛生福利
    部臺中醫院診斷證明書、高雄榮民總醫院臺南分院診斷證明
    書、大雄診所診斷證明書、被告黃泰傑受傷照片、道路交通
    事故現場圖、道路交通事故調查報告表㈠、㈡、臺中市政府警
    察局道路交通事故談話紀錄表、臺中市政府警察局交通事故
    補充資料表、現場照片、臺中市政府警察局道路交通事故初
    步分析研判表及路口監視器錄影畫面翻拍照片等在卷可稽。
    是被告林郁柔之騎乘機車行為，確有轉彎車未讓直行車先行
    ，及駛入來車之車道等過失行為，致與被告黃泰傑騎乘之機
    車發生碰撞，致被告黃泰傑受有傷害。是被告林郁柔犯嫌，
    應堪認定。
二、被告黃泰傑部分：詢據被告黃泰傑固供承有於上揭時間、地
    點，發生上開交通事故之事實，惟矢口否認涉有上揭過失傷
    害犯行，辯稱：對方逆向行駛，左轉四維街，伊直行柳川西
    路云云。然查，上揭犯罪事實，業據被告林郁柔於警詢及本
    署偵查中指訴綦詳，又被告黃泰傑於本署偵查中供稱：伊向
    警察表示伊時速為50幾公里等語。此外，並有中國醫藥大學
    附設醫院診斷證明書、道路交通事故現場圖、道路交通事故
    調查報告表㈠、㈡、臺中市政府警察局道路交通事故談話紀錄
    表、臺中市政府警察局交通事故補充資料表、現場照片、臺
    中市政府警察局道路交通事故初步分析研判表及路口監視器
    錄影畫面翻拍照片等在卷可稽。是被告黃泰傑之騎乘機車行
    為，確有行車時速超過50公里，及未注意車前狀況，隨時採
    取必要安全措施等過失行為，致與被告林郁柔騎乘之機車發
    生碰撞，致被告林郁柔受有傷害。是被告黃泰傑犯嫌，應堪
    認定。
三、核被告2人所為，均係犯刑法第284條前段之過失傷害罪嫌。
四、依刑事訴訟法第451條第1項聲請逕以簡易判決處刑。
　　此　致
臺灣臺中地方法院
中　　華　　民　　國　 110　　年　　9 　　月　　7　　日
　　　　　　　　　　　　　　　檢　察　官　楊仕正
本件正本證明與原本無異
中　　華　　民　　國　 110　　年　　9 　　月　　10　　日
                              書  記  官  蔡慧美 
附錄本案所犯法條全文
中華民國刑法第284條
因過失傷害人者，處 1 年以下有期徒刑、拘役或 10 萬元以下
罰金；致重傷者，處 3 年以下有期徒刑、拘役或 30 萬元以下
罰金。